臺灣板橋地方法院刑事判決　　　　　　　95年度訴字第3592號
公　訴　人　臺灣板橋地方法院檢察署檢察官
被　　　告　甲○○
　　　　　　　　　(現因另案於臺灣臺北監獄臺北分監執行中)
選任辯護人　邵良正律師
上列被告因偽造貨幣案件，經檢察官提起公訴（九十五年度偵字
第二○六三八號），本院判決如下：
    主  文
甲○○意圖供行使之用而收集偽造之通用紙幣，處有期徒刑年
陸月。扣案之偽造通用仟元紙幣拾肆張（編號均為DS582174UF）
，均沒收之。
    事  實
一、甲○○於民國九十五年九月一日凌晨一時許，在臺北縣中和
    巿景新街「好樂迪ＫＴＶ」前，明知乙○○（未據檢察官處
    理）所交付之新臺幣（下同）千元通用紙幣十四張（編號均
    為DS582174UF號）之紙質觸摸與真鈔有異，且安全線並無反
    光變色功能等情狀，均屬偽鈔，竟仍意圖供行使之用而收受
    予以收集之。嗣於九十五年九月一日上午九時四十五分許，
    在臺北縣中和巿景平路三八五號巷口因涉違反毒品危害防制
    條例案件為警盤查，並經帶回警局查驗身分時，在其所有黑
    色皮夾內查獲，並扣得上揭偽造之千元通用紙幣（下稱偽鈔
    ）十四張。
二、案經臺北縣政府警察局中和分局移送臺灣板橋地方法院檢察
    署檢察官偵查起訴。
    理  由
一、訊據被告甲○○坦承在上揭時地為警在其所有之黑色皮夾內
    查獲上揭偽造之通用千元紙幣之事實，惟矢口否認有意圖供
    行使之用而收集通用紙幣之犯行，辯稱：「係之前乙○○欠
    我錢，後來我跟他要錢，他說要將筆記型電腦給我，後來我
    說不要，他說要找買家『小楊』來，後來『小楊』在我跟乙
    ○○的面前數錢，然後電腦『小楊』就拿走，後來我拿錢之
    後我人就回去家裡，隔天我人睡起來要去中和，在路上遇到
    臨檢，當時我身上有毒品，就被警察帶回南勢角派出所，當
    時我把毒品放在警車的坐墊裡面，然後被警察找出來，被帶
    回派出所，警察叫我把身上東西全部拿出來，在派出所作筆
    錄當中，另外一個警察走過來把我的錢拿起來看覺得怪怪的
    ，他告訴我是偽鈔，我才知道收到的是偽鈔。」云云。經查
    ：
  (一)在上揭時地為警在被告所有之黑色皮夾內查獲之通用千元紙
    幣十四張，均係以彩色噴墨方式仿印，無凹版印紋凸起效果
    ，紙張非鈔券紙，無水印，安全線以噴黑方式仿，鈔券正面
    五段裸露部分，左下角面額數字以噴墨方式仿折光變色油墨
    ，經鑑定結果均屬偽造等事實，為被告於警詢、偵查及本院
    審理中並不否認，並有證人即查獲之警員張家隆於本院審理
    時之證詞可按，復有卷附中央印製廠九十五年十月三日中印
    發字第○九五○○○四六二七號函及所附鑑定報告書一紙足
    稽，且有扣案之上揭偽造之千元通用紙幣十四張可資佐證。
  (二)被告就扣案之偽鈔之來源在警詢中供承：「是在九十五年九
    月一日凌晨一時許在中和市○○街好樂迪前面，是我一位朋
    友叫『阿德』之男子交給我的，因該『阿德』之男子欠我新
    臺幣一萬五千元，該『阿德』之男子交給我的，該『阿德』
    之男子是還我面額一千元新臺幣十四張、面額一百元十張新
    臺幣共計一萬五千元新臺幣，而我花了八百元所以剩下一萬
    四千二百元新臺幣。」等語（見偵卷第七頁）、檢察官偵查
    初詢中供承：「我不知道那是偽鈔，那是何宥（應係育之誤
    ）德『阿德』給我的，他住中和市○○街二一四號一樓，他
    六十二年次，他前天在中和景興街好樂迪前還我一萬五千元
    」等語（同上卷第二十八頁）。第二次偵詢時供稱：「（問
    ：十四張偽鈔來源？）是我朋友乙○○的。」、「他要還我
    錢，他欠我一萬五千元，給了十四張一千元，一張五百元，
    五張一百元，五百及一百元是真鈔。」、「九月一日當天早
    上一點多，約我在中和景新街好樂迪見面。」、「（問：有
    誰在場看到乙○○拿錢給妳？）沒有人在場。」、「我有點
    一下，當時拿給我時附近燈光不會很亮。」等語（見同上卷
    第六十七、六十八頁），第三次偵查中則供稱：「他說他要
    給我電腦，我說不要電腦，所以他就去找了一個買家，他是
    看跳蚤市場的雜誌，買家叫『小楊』，乙○○就將電腦給他
    ，『小楊』就數一萬四直接拿給我，是『小楊』數給我，我
    就直接放口袋，沒有經過乙○○之手。乙○○是先拿一千元
    給我，那一千元是一張五百的，五張一百的，給我一千元之
    後，才去找跳蚤市場的買家賣給他電腦，我收錢時不知是假
    的。」云云（見同上偵卷第八十五、八十六頁），就上揭被
    告如何收受扣案偽鈔過程之供詞觀之，被告在警詢及第一、
    二次偵查中之供詞，就有關從乙○○處取得扣案之偽鈔之內
    容核屬一致，而有關乙○○因其催討欠款，乙○○欲以筆記
    型電腦抵債，經其拒絕後，再找跳蚤市場之「小楊」收購，
    並由「小楊」交付一萬四千元之供詞，係在第三次偵詢時，
    與乙○○同時出席偵查庭時（均在押同時提出開偵查庭，詳
    偵查卷內辦案進行單及通知書），始出現之供詞，此一供詞
    涉及被告犯罪是否成立之重要供詞，且被告在上揭偵查中第
    二次接受詢問時亦明確供稱：交付時沒有人在場等語，被告
    在前三次詢問時從未提及有關「小楊」之人及事，竟在與證
    人乙○○同時借提出庭時，為相同之陳述，此一變易之內容
    ，顯有與證人乙○○互相串證，圖規避刑責之疑慮；次查該
    次偵查中證人乙○○之證詞就其欠被告之債務金額證稱：「
    因為我欠他一萬二千元」云云，就出售電腦予「小楊」，並
    由「小楊」交付予被告之金額證稱：「『小楊』就估一萬，
    然後就數錢給被告，我沒有經手。」云云二處，均與被告所
    供之內容相左，本院傳訊證人乙○○到庭作證，其除能證述
    有於上揭時地因欠被告債務，將其所有之筆記型電腦，出售
    予其從跳蚤市場找來之「小楊」，由「小楊」將款項交予被
    告以返還借款等情節外，就其所欠被告款項數額、出售電腦
    予「小楊」之金額，均答稱不記憶云云，從證人乙○○所證
    各詞觀之，更證上揭有關出售電腦予「小楊」還債，被告才
    取得偽鈔之情節，均屬臨訟編造者，否則證人乙○○就此二
    項關鍵情節，不可能證詞與被告矛盾，亦不可能毫無記憶。
    被告有關從「小楊」處取得偽鈔之辯詞自無足採；末查，扣
    案之偽鈔十四張，號碼均為DS582174UF、安全線及一千元數
    字無反光變色功能、「壹仟圓」底下並無凸出紋路、紙質粗
    硬，且觸摸起來厚度較厚，不似一般真鈔紙質、紙鈔紋路不
    甚清晰等顯非真鈔之事實，有偵查卷附勘驗筆錄一紙可查，
    被告偵查中自承其收受後曾經點數，是其應無不知為偽鈔之
    可能，再衡之被告收集後，將之放於隨身攜帶之黑色皮夾內
    ，並帶出門，已詳述如上，自有意圖供行使之犯意。本件事
    證已明，被告犯行應堪以認定，應予依法論科。
二、核被告所為，係犯刑法第一百九十六條第一項之意圖供行使
    之用而收集偽造之通用紙鈔罪。爰審酌被告前有違反毒品危
    害防制條例、偽造印文、竊盜、妨害兵役等前科紀錄，此有
    臺灣高等法院被告前案紀錄表附卷可查，素行不良，欲行使
    偽鈔不法得利之犯罪動機，所為已經對國家鈔券金融流通之
    戕害，及其智識程度、手段，犯後設詞狡飾犯行毫無悔意等
    一切情狀，量處如主文所示之刑。扣案之偽造通用千元紙幣
    十四張（編號均為DS582174UF），應依刑法第二百條之規定
    宣告沒收。
三、末查，本案證人乙○○於偵查中及本院審理時供前具結，而
    就本案重要關係事項，即有關因積欠被告債務，而將其所有
    之電腦出售予「小楊」之人，以供返還被告債務，使被告取
    得偽鈔等節，均屬不實，所為涉犯偽證罪責，應請檢察官另
    行依法追訴，附此敘明。
據上論斷，應依刑事訴訟法第二百九十九條第一項前段，刑法第
一百九十六條第一項、第二百條，刑法施行法第一條之一，判決
如主文。
本案經檢察官朱立豪到庭執行職務。
中　　華　　民　　國　　96　　年　　4 　　月　　19　　日
                  臺灣板橋地方法院刑事第十八庭
                  　 　　審判長 法　官  連育群
                                法　官  吳幸娥
                                法　官  王綽光
以上正本證明與原本無異
如不服本判決應於送達後10日內向本院提出上訴狀
                                書記官　許清秋
中　　華　　民　　國　　96　　年　　4 　　月　　23　　日
附錄本案所犯論罪科刑法條全文
中華民國刑法第196條
（行使收集或交付偽造變造通貨、幣券罪）
行使偽造、變造之通用貨幣、紙幣、銀行券，或意圖供行使之用
而收集或交付於人者，處3年以上10年以下有期徒刑，得併科5千
元以下罰金。
收受後方知為偽造、變造之通用貨幣、紙幣、銀行券而仍行使，
或意圖供行使之用而交付於人者，處 5 百元以下罰金。
第 1 項之未遂犯罰之。
